臺灣高等法院刑事判決　　　　　　　　　　　　　九十三年度上訴字第一九七三號
　　上　訴　人　臺灣臺北地方法院檢察署檢察官
　　上　訴　人
　　即　被　告　甲○○
右上訴人因詐欺等案件，不服臺灣臺北地方法院九十二年度訴字第一九九一號，中華
民國九十三年五月三十一日第一審判決（起訴案號：臺灣臺北地方法院檢察署九十二
年度偵字第一七一七四號），提起上訴，本院判決如左：
    主  文
原判決關於甲○○被訴詐欺罪部分撤銷。
甲○○意圖為自己不法之所有，以詐術使人將本人之物交付，累犯，處有期徒刑捌月。
其他上訴駁回。
    事  實
一、甲○○前於民國九十一年間曾因詐欺取財、偽造文書罪，經台灣台北地方法院以
    九十二年度簡字第二二八號判決處有期徒刑六月確定，於九十二年三月五日易科
    罰金執行完畢。仍不知悔改，竟意圖為自己不法之所有，於民國九十二年一月下
    旬，在雅虎奇摩交友網站上以「執子之手、與子偕老」名義刊登個人資料，佯稱
    其以製造供應商為職，丙○○遂經由網路之資料而與甲○○交往，期間並以電子
    郵件誆稱其「從事服飾、紡織現已跨行轉投資電機、電器、皮革」，交付印製有
    「臺灣雅築開發實業股份有限公司‧英商思麟國際實業股份有限公司‧GeneralD
    irects甲○○‧‧‧‧統一編號00000000」之名片，告稱其職務僅需對
    老闆負責，擁有多處不動產云云，使丙○○誤認甲○○係外商集團之高階主管，
    資力雄厚、債信無虞，即與之交往、同居、論及婚嫁，並定於九十二年三月二十
    九日公證結婚。甲○○見時機成熟，並於九十二年三月十九日，在臺北市○○街
    一二○號二人同居住處，向丙○○謊稱：因甫由香港返台，存款置於香港銀行帳
    戶無法動支，且朋友駕駛計程車車禍，來台時所攜帶之新臺幣（下同）六十餘萬
    元，已助其友人用罄，尚且自中國信託銀行借得十二萬元，今需款清償云云，致
    使丙○○陷於錯誤，先於九十二年三月二十日自世華銀行轉帳十萬元至甲○○於
    中國信託帳戶內，再於同年三月二十一日自合作金庫提領現金二萬元交付甲○○
    收受。嗣於九十二年四月五日，丙○○在住處發現甲○○擁有計程車營利事業登
    記證，始循線查悉上情，而知受騙。
二、案經丙○○訴請臺北市政府警察局中山分局報告暨臺北市政府民政局報請臺灣臺
    北地方法院檢察署檢察官偵查起訴。
    理  由
壹、有罪部分：
一、訊據上訴人即被告王國梁就於前揭時地於網站上刊登前開個人資料，而與告訴人
    丙○○二人交往、結婚，其間於上開時地以償還貸款為由，致告訴人應允借貸，
    而經由現金、轉帳取得十二萬元之事實，於原審審理時坦承不諱，惟仍矢口否認
    有何詐欺取財之犯行，辯稱：伊刊登之資料均屬實在，確實於思麟公司上班，但
    此公司為英商公司，於臺灣並未登記，至於臻建公司則已經解散，即係名片上雅
    築集團之一間子公司云云。經查：
  (一)上開事實，除部分事實據被告坦承不諱外，其餘被告任職、刊登資料、以需款清
    償為由向告訴人收取十二萬元之事實，業據告訴人丙○○指訴綦詳，且有告訴人
    於世華銀行及合作金庫銀行之帳戶存摺影本附卷可參（見一七六二八號偵查卷二
    九、三十頁），可認告訴人確於九十二年三月二十日以轉帳十萬元、三月二十一
    日提領現金二萬元交付被告。雖九十二年三月二十一日告訴人領款之現金為三萬
    元，然依告訴人所言，被告所欲借款之數額總數為十二萬元，被告亦自承向告訴
    人借款十二萬元，且被告於原審及本院所承認之款項均為十二萬元，故告訴人於
    是日雖領出三萬元現金，惟其交付被告之數額應為二萬元，附此敘明。
  (二)被告向告訴人稱其在思麟公司上班，目前留職停薪，是高階主管，其上只有老闆
    一人，年薪五百萬元等情，業據證人即告訴人丙○○證述明確，證人即丙○○之
    父乙○○於原審亦證稱：「（被告）說從大陸香港回來，目前公司暫留職停薪，
    說老闆下來就是他，一年收入五、六百萬元，現在在攻讀碩士，說台灣的交通很
    亂，他連車子都不敢開，他的
    ，證人即丙○○之母許賴旦證稱：「（被告）說他是老闆排下來是很大的」等語
    （見原審卷一四八頁），依證人丙○○等三人證述之內容觀之，被告告知彼三人
    之工作內容，係外商公司之高階主管，年薪有五百萬元等，致告訴人等認被告是
    有資力之人。雖被告供稱其確在思麟及雅築公司工作云云，且曾交付告訴人印有
    「臺灣雅築開發實業股份有限公司‧英商思麟國際實業股份有限公司」名片一紙
    （見一七六二八偵查卷二七頁），然實際上我國並無名片上所列「臺灣雅築開發
    實業股份有限公司」、「英商思麟國際實業股份有限公司」等公司之登記資料，
    此有公司名稱查詢資料二紙在偵查卷可稽（見一七六二八偵查卷七一、七二頁）
    ，而被告名片上另有統一編號00000000之記載，但該統一編號經查為「
    臻建企業有限公司」，被告列名公司代表人，但該公司早於八十二年八月二十七
    日解散，此亦有公司基本資料查詢結果在卷可稽（見一七六二八偵查卷第七０頁
    ），可證被告交付告訴人之名片所載之內容並不實在。雖被告辯稱：上開名片並
    非伊所交付云云，而告訴人在本院審理時亦無法提出名片之原本，然被告稱其確
    在思麟、雅築公司工作，此與名片之記載相同，則告訴人並無提出虛偽名片之必
    要，況名片上有該「臻建企業有限公司」之公司統一編號，此非一般人可以得知
    ，而被告又係「臻建企業有限公司」之負責人，則卷附被告之名片應係被告交付
    告訴人無訛，被告所辯非其交付云云，不足採信。
  (三)被告於原審又辯稱：思麟與雅築公司為同一公司，現在確實任職思麟集團下之優
    正、優高公司云云（見原審九十三年四月十五日筆錄），且稱：雅築之公司地址
    為南京東路五段四十號十三樓等語（見原審卷第八七頁），惟優正企業有限公司
    、優高實業有限公司登記我國公司，並非英商，公司地址分別為臺北市○○○路
    ○段三○三巷五號六樓、臺北市○○○路○段五一○號二一樓之二，且優正企業
    有限公司早於八十七年一月三十日即為停業等情，此有公司基本資料查詢在卷可
    按，故依原審所查得之公司資料所示，被告所供並非事實。又被告於本院審理時
    提出其在優正公司工作之信函、優高公司之租金收據、桂林冶金機械廠公文、優
    高公司與廣平省聯營契約草案等為證，證明其確在此等公司工作云云，惟查，被
    告所提出之信函、租金收據、聯營契約等，或為被告自己書寫之文書，或為涉外
    契約，無從查證，且依其文書之形式觀之，多為
    已有十年左右，年代久遠，此等文書自難據為對被告有利之認定。
  (四)被告自八十九年二月迄九十二年一月間，最後一次出境係九十年五月，八十九年
    間在國外停留六月餘、九十年間四月餘，九十一、九十二年間均無入出境紀錄等
    情，有入出境查詢結果在卷可佐（見原審卷第一○三頁），故由被告之入出境資
    料觀之，被告與告訴人認識之時，並無「長年在外經營事業」之事實。
  (五)綜上所述，被告對告訴人稱其在英商思麟公司工作，其為高階主管，年薪五百萬
    元等情俱非事實，其因此使告訴人誤信其為有資力之人而願意借款十二萬元予被
    告甚明，事證明確，被告上開犯行自應依法論科。
二、核被告所為係犯刑法第三百三十九條第一項之詐欺取財罪。查被告前於民國九十
    一年間曾因詐欺取財、偽造文書罪，經台灣台北地方法院以九十二年度簡字第二
    二八號判處有期徒刑六月確定，於九十二年三月五日易科罰金執行完畢，有本院
    被告全國前案紀錄表附卷可按，五年內，再犯本件有期徒刑以上之罪，為累犯，
    應依刑法第四十七條加重其刑。被告僅以單一之詐稱借款之詐術行為，使告訴人
    於二日內交付財物，係密切接近之時地，侵害單一之法益，行為之獨立性極為薄
    弱，依一般社會健全觀念難以強行分離，應認各個舉動不過為犯罪行為之一部分
    ，故告訴人二次交付財物，可視為一詐欺取財之數個舉動，應包括於一行為予以
    評價，為接續犯，應論以一罪，惟起訴書載認應依連續犯論處，尚有未洽，併此
    敘明。
三、原審就前述被告詐欺部分予以論罪科刑，固非無見，惟查：(一)被告向告訴人借款
    之數額為十二萬元，告訴人交付被告之金額亦為十二萬元，雖告訴人於是九十二
    年三月二十一日領出三萬元，但其交付之金額於二萬元部分始與被告施用詐術有
    關，超過二萬元部分被告否認收受，且縱有交付亦無證據證明告訴人係基於被告
    之詐欺所交付，故被告詐欺所得為十二萬元，原判決誤為十三萬元尚有未洽；(二)
    被告未經其前女友林秀慧之同意，而行使偽造其女友之私文書、盜刷其女友信用
    卡，因而犯刑法行使偽造私文書及詐欺等罪，經原審法院甫於九十二年一月二十
    二日判決有期徒刑六月，被告於同年三月五日易科罰金執行完畢，已經本院調取
    台灣台北地方法院九十二年度簡字第二二八號全卷查明，被告於上開簡易案件判
    決後，執行完畢十多日，隨即再犯本件犯行，實在目無法紀，惡性非輕，原審僅
    量刑有期徒刑六月，尚屬過輕，檢察官上訴指被告行為惡劣量刑過輕，非無理由
    ，至檢察官指被告係以騙財騙色為常業，應論以刑法第三百四十條之常業詐欺罪
    ，惟依本院認定，被告在本件僅能論以詐欺取財（詳後述），至男女感情之部分
    ，原非僅依被告之身分、地位為決定，即告訴人於原審亦自承其覺得被告對伊很
    照顧等語，可見，被告之身分、地位不是告訴人決定與被告結婚之全部，其間尚
    有感情之成分存在，且被告於本件之犯罪手法與前開簡易案件之手法亦不同，亦
    無證據足以證明被告係藉此為生，況檢察官起訴時亦指被告犯刑法第三百三十九
    條第一項之詐欺罪，故檢察官上訴指陳被告應犯刑法第三百四十條之常業詐欺罪
    尚難認有理由。雖檢察官指被告為常業詐欺及被告上訴否認犯罪均無理由，惟原
    判決既有上開可議之處，自應由本院撤銷原判決關於上開詐欺取財罪部分，予以
    改判。爰審酌被告否認犯行，未見其有何悔悟之意，而被告不顧即將與告訴人結
    婚，竟利用與告訴人準備結婚時之際，詐取財物十二萬元，且此次犯罪係於前次
    犯罪並甫執行完畢後即再犯，及其他被告其餘之犯罪動機、目的、犯罪時所受之
    刺激、犯罪之手段、犯人之生活狀況、品行、智識程度、犯人與被害人平日之關
    係、犯罪所生之損害、犯罪後之態度等一切情狀，判處有期徒刑八月，以示懲儆
    。
貳、不另為無罪判決部分：
一、公訴意旨另以：被告利用於網站登載不實資料之手段，向告訴人詐稱其剛從香港
    回來，其存款均置於香港之銀行帳戶，無法動支，且其朋友駕駛其投資之計程車
    出車禍，其來台時所攜帶之六十餘萬元，均用於賠償給因車禍受傷之對方云云，
    及陸續以附表所列之佯稱事由，致使告訴人陷於錯誤，陸續交付附表所列合計三
    十七萬元及五兩之黃金一只、三兩八錢之黃金項鍊一條、手鍊一條及戒指二只等
    財物予被告，認被告另同涉犯刑法第三百三十九條第一項之詐欺取財罪嫌等語。
    惟：
二、訊據上訴人即被告，於附表二至六所示之時地，向告訴人以欲準備結婚所需金飾
    為由，而自告訴人處取得附表所列合計三十七萬元及五兩之黃金一只、三兩八錢
    之黃金項鍊一條、手鍊一條及戒指二只等財物之事實，於原審及本院審理時固均
    坦承不諱，惟仍堅詞否認有何詐欺取財之犯行，辯稱：附表編號一並未收受，至
    其餘之部分，則均確實因結婚而做準備，有將舊有金飾持至銀樓加工，併同其餘
    購得之金飾，自應支付相當之加工費用，部分之金飾、鑽戒已於告訴人處保管，
    並非於伊之手等語。
三、經查：
  (一)按刑法第三百三十九條第一項詐欺罪之成立，以意圖為自己或第三人不法所有，
    以詐術使人將本人或第三人之物交付為要件。所謂以詐術使人交付，必須被詐欺
    人因其詐術而陷於錯誤，若其所用方法，不能認為詐術，亦不致使人陷於錯誤，
    即不構成該罪，合先敘明。
  (二)就附表編號一之部分：公訴人認被告涉犯詐欺取財罪嫌，無非係以此事實業經告
    訴人指訴明確，並有告訴人於第一銀行帳戶存摺影本在卷可稽，可認告訴人以提
    款卡提領現金交付被告等情為主要論據。惟告訴人之第一銀行帳戶存摺僅記載告
    訴人於九十二年三月十日提領現款十二萬元之事實，而告訴人提領現款後，被告
    否認曾經收受該款項，且告訴人亦自承並無何證據可以證明其有交付被告之事實
    。雖告訴人於本院審理時指陳依被告之私人帳冊所載可以證明，然依原審卷所附
    被告之法人帳冊所載，於九十二年三月五日有「保金十二萬元，預借」之記載，
    惟此記載係在三月五日，距告訴人提款之三月十日相去五日，且通常記帳載明「
    預借十二萬元」，應係指已經借入之金錢，則此一帳冊所載之內容與告訴人所言
    於九十二年三月十日提領現金十二萬元借予被告一節，尚難證明。
  (三)就附表編號二、三、五、六之部分：公訴人認被告涉犯詐欺罪嫌，無非係以被告
    業已坦承收受上開物品、金額，且經告訴人指訴，並有證人即告訴人父母乙○○
    、許賴旦證述明確。惟查：
  (1)被告與告訴人確於九十二年三月二十九日上午十時許，在臺灣士林地方法院公證
    處公證結婚等情，有該處○九二士院公字第○○六號結婚公證書影本在卷可參（
    見九十二年度偵字第一七一七四號卷第二五頁）。是被告、告訴人二人因欲結婚
    ，依據我國風俗，雙方本即有為婚禮準備金飾之需。是被告婚禮準備金飾、取金
    飾為加工等情，實難認有何詐術。
  (2)再由被告取走之金飾，其後又自銀樓取回，部分並用於婚禮配戴，部分置放於二
    人同居處，甚至部分主動交還告訴人、告訴人父母等情，告訴人於原審自承無訛
    ；而被告原向告訴人處收取之前開編號二之金飾總值，與其後取回之金飾加計金
    飾加工費用後之總值，二者究竟有無「顯不相當」乙節，告訴人亦稱：編號三、
    五、六（即原起訴書編號三、七、八）均係用以支付金飾之加工費用，而「不相
    當」係自己憑感覺，自認金飾、加工費付出甚多等語（見原審九十三年五月十七
    日筆錄第十、十一、二三頁），且至辯論終結為止，公訴人並未提出任何證據顯
    示「金飾」於來回之間，併計加工費用有何「不相當」之處，故尚無證據顯示，
    被告有將其中金飾掉包、減值、挪用加工費用之舉，自難認被告因金飾加工之過
    程，有何「詐術」、甚或被告曾經自此過程有何「不法意圖」、或從中取得任何
    「財物」。
  (3)況編號六之費用二萬二千元，係告訴人陪同前往取回金飾時刷卡支付部分尾款費
    用，由銀樓收受，而金飾當場亦有取回等情，為告訴人所不否認，且有國泰銀行
    信用卡消費往來明細表在卷可參，是該筆費用確實用以加工金飾，被告並未因此
    受有任何財物、利益，自與施展詐術、不法意圖、收受任何財物等構成要件無涉
    。
  (四)編號四之鑽戒收付情形，經證人乙○○於原審證稱：鑽戒係與被告一同至世貿看
    展覽時，因伊與妻子覺得應為結婚買給女兒鑽戒，一個給女兒（即告訴人）、一
    個給被告，希望被告能好好對待女兒，並給二人做紀念等語（見原審九十三年五
    月十七日筆錄第三十、三一頁），核與證人許賴旦證稱：編號四之四萬元係交付
    告訴人亦自承：現金確實用以購買鑽戒，而男、女對戒現仍分由二人保管等語明
    確，是由購買鑽戒係告訴人父母主動表示願予贈送之結婚致意等情相參，實難認
    被告就購買鑽戒有施展何等詐術；再由告訴人處取得之現款，已用於事先言明之
    用途，且依據原意各自保管一枚鑽戒，並非由被告一人持有，則亦無可認定被告
    有何「不法之意圖」。
  (五)綜上所述，告訴人交付物品確係為準備婚事，並無證據顯示被告施用任何詐術，
    被告之行為顯與詐欺取財之構成要件不合。此外又查無其他積極證據，足認被告
    確有詐欺取財之情事，尚不能證明被告犯罪。惟因公訴意旨認此部分與前開有罪
    部分有連續犯之裁判上一罪關係，爰不另為無罪之諭知。、無罪部分：
一、公訴意旨另以：被告明知告訴人之國民
    章偽造丙○○之委託書、並持告訴人之照片及舊
    務所謊稱其受丙○○委任代辦
    附件，持向臺北市松山區戶政事務所行使，申請換發告訴人之
    人員登載上開不實內容於職務上所掌之簿冊，並於申請同日據以核發告訴人之身
    分證給甲○○，足生損害於丙○○暨戶政主管機關登記管理之正確性，因認被告
    涉犯刑法第二百十六條、第二百十條之行使偽造私文書、第二百十四條使公務員
    登載不實罪嫌（至起訴書中另載有刑法第二百十七條偽造印文、印章或署押之罪
    名，惟該部分起訴書業已載明為偽造私文書之階段行為，不另論罪）等語。
二、按被告未經審判證明有罪確定前，推定其為無罪；犯罪事實應依證據認定之，無
    證據不得認定犯罪事實，刑事訴訟法第一百五十四條定有明文。又不能證明被告
    犯罪者，應諭知無罪之判決，刑事訴訟法第三百零一條第一項亦定有明文。在告
    訴人指訴被告涉嫌犯罪之場合，縱令所訴情由依其所結合之旁證在情理上尚非絕
    非無可能，若在一般生活經驗上仍可另為其他有利被告之合理推斷，根據「罪證
    有疑、利於被告」之證據法則，即不得遽以片面之觀點，認為告訴人之陳述或其
    所引旁證已適於為有罪判斷之依據。「復查刑事訴訟法第一百六十一條已於九十
    一年二月八日修正公布，修正後同條第一項規定：檢察官就被告犯罪事實，應負
    舉證責任，並指出證明之方法。因此，檢察官對於起訴之犯罪事實，應負提出證
    據及說服之實質舉證責任。倘其所提出之證據，不足為被告有罪之積極證明，或
    其闡明之證明方法，無從說服法官以形成被告有罪之心證，基於無罪推定之原則
    ，自應為被告無罪判決之諭知。本件原審審判時，修正刑事訴訟法關於舉證責任
    之規定，已經公布施行，檢察官仍未提出適合於證明犯罪事實之積極證據，並闡
    明其證據方法與待證事實之關係；原審對於卷內訴訟資料，復已逐一剖析，參互
    審酌，仍無從獲得有罪之心證，因而維持第一審諭知無罪之判決，於法洵無違誤
    」（最高法院九十二年度台上字第一九二號刑事判決參照）。
三、公訴人認被告犯行使偽造私文書、使公務員登載不實等罪嫌，係以：前開事實業
    經告訴人指訴歷歷，並有臺北市政府民政局九十二年八月七日北市民政字第○九
    二三二五四四四○○號函及附件換領國民
    國民
    淑惠同意，盜刻丙○○印章、偽造委託書及填寫申請書向臺北市松山區戶政事務
    所辦理換發丙○○之
    據。訊據被告就於前開時地填寫委託書時，蓋用告訴人之印章、並親為「丙○○
    」之簽名，並持告訴人之舊國民
    ：前開換領係因辦理結婚時，見告訴人之國民
    方會取得告訴人之新照片、印章、舊國民
四、經查：
  (一)被告於申領告訴人之國民
    、真正之印章用以換領等情，均屬告訴人之真正文件、印章等情，業經告訴人指
    認明確（參見原審九十三年五月十七日筆錄），並有前開民國九十二年二月十九
    日換發之告訴人國民
    得前開告訴人隨身攜帶之真正文件、印章、照片？
  (二)再由告訴人於九十二年三月二十九日辦理公證結婚時，即發現國民
    發，惟於辦理公證結婚之時告訴人並無何反應，此業經證人即告訴人之父乙○○
    於原審審理論述明確（見原審審判筆錄），且告訴人於九十二年五月七日向檢察
    官提出告訴時，就被告以告訴人名義申領換發新國民
    而告訴人早即察覺被告代為換證之事實，除如前述之外，告訴人於九十二年四月
    二十八日再次前往戶政事務所換發新國民身份證，此亦有告訴人之
    查卷可查（見一七一七四偵查卷六頁），由以上告訴人之行為可知，告訴人於提
    出告訴時早已知悉被告代為換證之事實，然告訴人並未提出告訴，應可佐證告訴
    人應有同意被告代換國民
  (三)綜上所述，由被告與告訴人二人之間，於九十二年二月間結識之後親密關係，且
    就被告於申領告訴人國民
    、印章，事後告訴人知悉後亦未為何反對之意思表示等情觀之，尚難認被告未曾
    獲得告訴人之同意即代為換證，且迄本件辯論終結前，檢察官均尚未提出積極之
    證據，可使法院就「被告係未經委任」乙節產生確信。此外，又查無其他積極證
    據，足認被告確有刑法第二百十六條、第二百十條之行使偽造私文書、第二百十
    四條使公務員登載不實之情事，尚不能證明被告犯罪，此部分依法即應為無罪之
    諭知。
五、原審本此見解，就上開檢察官起訴被告行使偽造私文書、使公務員登載不實等罪
    嫌判決無罪，核無違誤，檢察官上訴仍執陳詞，指摘原判決不當為無理由，應駁
    回檢察官之上訴。
據上論斷，應依刑事訴訟法第三百六十八條、第三百六十九條第一項前段、第三百六
十四條、第二百九十九條第一項前段，刑法第三百三十九條第一項、第四十七條，罰
金罰鍰提高標準條例第一條，判決如主文。
本案經檢察官周誠南到庭執行職務。
中　　　華　　　民　　　國　　九十三　　年　　 十二 　　月　　　一　　　日
                              臺灣高等法院刑事第二十二庭
                                  審判長法  官  蔡  秀  雄
                                        法  官  蘇　素　娥
                                        法  官  周　占  春
右正本證明與原本無異。
檢察官如不服本判決，應於收受送達後十日內向本院提出上訴書狀，其未敘述上訴之
理由者並得於提起上訴後十日內向本院補提理由書（均須按他造當事人之人數附繕本
）。
被告不得上訴。
                                        書記官  葉　金　發
中　　　華　　　民　　　國　　九十三　　年　　 十二 　　月　　　一　　　日
附錄：本案論罪科刑法條全文
第三百三十九條  詐欺取財得利罪
意圖為自己或第三人不法之所有，以詐術使人將本人或第三人之物交付者，處五年以
下有期徒刑、拘役或科或併科一千元以下罰金。
以前項方法得財產上不法之利益或使第三人得之者，亦同。
前二項之未遂犯罰之。
附表：
┌──┬────┬────────┬──────────────────┐
│編號│日　　期│ 詐騙金額或財物 │　　 佯　　　稱　　　事　　　由　　 │
├──┼────┼────────┼──────────────────┤
│ 一 │九十二年│十二萬元現金    │被告稱要還中國信託借貸，由丙○○自第│
│　　│三月十日│　　　　　　　　│一銀行帳戶提領現金交給被告。　　　　│
├──┼────┼────────┼──────────────────┤
│    │同年三月│五兩之黃金一只  │被告稱要將丙○○父母之上開金飾送加工│
│ 二 │十七日  │三兩八錢之黃金項│，丙○○乃交付上開金飾予被告。　　　│
│　　│　　　  │鍊一條、手鍊一條│　　　　　　　　　　　　　　　　　　│
│　　│　　　　│及戒指二只等金飾│　　　　　　　　　　　　　　　　　　│
├──┼────┼────────┼──────────────────┤
│ 三 │同年三月│七萬二千元現金  │被告稱無錢拿取上開金飾，乃由丙○○提│
│　　│十八日  │　　　　　　　　│領六萬元及將身上現金一萬二千元交付予│
│　　│　　　　│　　　　　　　　│被告。　　　　　　　　　　　　　　　│
├──┼────┼────────┼──────────────────┤
│ 四 │同年三月│四萬元現金      │被告稱要支付鑽石對或，乃由丙○○向其│
│　　│十八日  │　　　　　　　　│母借款四萬元後交付予被告。　　　　　│
├──┼────┼────────┼──────────────────┤
│ 五 │同年三月│十萬元現金      │被告稱前開金飾加工費用不足，由丙○○│
│　　│二十一日│　　　　　　　　│向其母借款十萬元後交付被告。　　　　│
├──┼────┼────────┼──────────────────┤
│ 六 │同年三月│二萬二千元刷卡  │丙○○陪同被告至銀樓取件，被告要求許│
│　　│二十八日│　　　　　　　　│淑惠刷卡支付尾款費用。　　　　　　　│
└──┴────┴────────┴──────────────────┘
註一、原起訴書中附表均將九十二年誤載為九十一年，惟檢察官已於九十三年五月十
      七日審判時當庭更正。
  二、編號五、六即原起訴書所載附表之編號七、八，餘與原起訴編號均同。
  三、編號一所載日期，應係九十二年三月九日下午九時之誤載。
